臺灣屏東地方法院刑事判決　　　　　　　94年度訴字第1146號
公　訴　人　臺灣屏東地方法院檢察署檢察官
被　　　告　甲○○
　　　　　　　　　　（
上列被告因違反毒品危害防制條例案件，經檢察官提起公訴（94
年度毒偵字第2686號），被告就被訴事實為有罪之陳述，本院改
依簡式審判程序審理，判決如下：
    主  文
甲○○連續施用第一級毒品，處有期徒刑玖月。又連續施用第二
級毒品，處有期徒刑伍月。扣案之甲基安非他命壹包（驗後毛重
：零點公克）、含有第二級毒品甲基安非他命成分之吸食器壹
組，均沒收銷燬之。應執行有期徒刑壹年。扣案之甲基安非他命
壹包（驗後毛重：零點公克）、含有第二級毒品甲基安非他命
成分之吸食器壹組，均沒收銷燬之。
    事　實
一、甲○○前於民國89間因施用毒品案件，經本院89年度毒聲字
    第2641號裁定送觀察、勒戒後，認有繼續施用毒品傾向，再
    經本院89年度毒聲字第2870號裁定送戒治處所施以強制戒治
    ，嗣經本院90年度毒聲字第784 號裁定停止戒治並付保護管
    束後，復經本院90年度毒聲字第1353號裁定撤銷停止戒治處
    分，並於91年8 月13日強制戒治執行完畢釋放出所，由臺灣
    屏東地方法院檢察署檢察官於91年8 月29日以91年度戒毒偵
    字第197 號不起訴處分確定。
二、詎甲○○猶不知悔改，仍未戒除毒癮，於強制戒治執行完畢
    釋放後，5 年內復分別基於施用第一級毒品海洛因之概括犯
　　意，自94年8 月間某日起至94年10月27日16時許止，以將海
  　洛因摻入香菸吸食之方式，在屏東縣崁頂鄉○○村○○路12
    之20號住處，連續施用第一級毒品海洛因多次；另基於施用
    第二級毒品甲基安非他命之概括犯意，自94年7 月間某日起
    至94年10月29日8 時止，以燒烤甲基安非他命產生煙氣以口
    鼻吸食之方式，在上開住處連續施用第二級毒品甲基安非他
    命多次。嗣於94年10月29日12時45分許，為警持搜索票在其
    上開住處搜索查獲，並扣得第二級毒品甲基安非他命1 包（
    驗前毛重：0.32公克、驗後毛重：0.3 公克）及含有第二級
    毒品甲基安非他命成分之吸食器1 組，始知上情。
三、案經屏東縣警察局潮州分局報請臺灣屏東地方法院檢察署檢
    察官偵查起訴。
    理　由
一、上開事實，業據被告甲○○坦承不諱，且被告為警查獲時採
    尿送驗結果，呈嗎啡（即海洛因水解後之反應）及甲基安非
    他命之陽性反應，有臺灣檢驗科技股份有限公司94年10月31
    日KH2005A0000000號濫用藥物尿液檢驗報告1 紙在卷可證。
    又扣案之白色晶體1 包（驗前毛重：0.32公克、驗後毛重：
    0.3 公克），經送高雄醫學大學附設中和紀念醫院檢驗結果
    含甲基安非他命成分，有該院94年12月22日0000－000 號檢
    驗報告1 紙在卷可按；另扣案之吸食器1 組，經送同院檢驗
    結果呈甲基安非他命之陽性反應，顯然沾附有第二級毒品甲
    基安非他命成分之事實，有該院94年12月22日0000－000 號
    檢驗報告1 紙在卷可憑。上述鑑驗結果，均係檢驗機關本於
    專業知識及以精密儀器或科學檢驗方法所得之結論，自可憑
    信，足見被告自白與事實相符，堪以採信。又被告前於89間
    因施用毒品案件，經本院89年度毒聲字第2641號裁定送觀察
    、勒戒後，認有繼續施用毒品傾向，再經本院89年度毒聲字
    第2870號裁定送戒治處所施以強制戒治，嗣經本院90年度毒
    聲字第784 號裁定停止戒治並付保護管束後，復經本院90年
    度毒聲字第1353號裁定撤銷停止戒治處分，並於91年8 月13
    日強制戒治執行完畢釋放出所，由臺灣屏東地方法院檢察署
    檢察官於91年8 月29日以91年度戒毒偵字第197 號不起訴處
    分確定，此有臺灣屏東地方法院檢察署刑案資料查註紀錄表
    及臺灣高等法院被告全國前案紀錄表各1 份在卷可參。從而
    ，本件事證明確，被告犯行堪予認定。
二、查海洛因及甲基安非他命分屬毒品危害防制條例第2 條第 2
    項第1 款、第2 款所稱之第一級、第二級毒品，均不得持有
    、施用，被告竟持以施用，核其所為，係犯同條例第10條第
    1 項之施用第一級毒品罪及同條第2 項之施用第二級毒品罪
    。其施用前持有海洛因及甲基安非他命之低度行為，應為施
    用之高度行為所吸收，均不另論罪。其先後多次施用海洛因
    、甲基安非他命之行為，均時間緊接，觸犯構成要件相同之
    罪名，顯係基於概括犯意反覆為之，皆為連續犯，均應以 1
    罪論，並加重其刑。公訴事實僅論及被告於94年9 月間某日
    起至94年10月27日16時止，施用第一級毒品海洛因多次之犯
    行，惟被告其餘施用海洛因之行為，與已起訴之犯罪事實，
    具有連續犯之裁判上一罪關係，已如前述，為起訴效力所及
    ，本院自應併予審理。其所犯上述2 罪，犯意各別，行為互
    異，應予分別論罪，合併處罰。爰審酌被告經觀察、勒戒及
    強制戒治後，仍未能戒除毒癮，顯見其無戒毒悔改之意，惟
    念其施用毒品乃自戕行為，及其施用毒品之期間、次數、犯
    罪後坦認犯行，態度尚稱良好等一切情狀，分別量處如主文
    所示之刑，並定其應執行之刑。又扣案第二級毒品甲基安非
    他命1 包（驗後毛重：0.3 公克），為第二級毒品，已如前
    述；含有第二級毒品甲基安非他命成分之吸食器1 組，因與
    第二級毒品甲基安非他命無法分離，均應依毒品危害防制條
    例第18條第1 項前段規定沒收銷燬之。至前開甲基安非他命
    因鑑驗而耗損0.02公克部分，因顯已滅失，爰不另為沒收銷
    燬之諭知，併此敘明。
據上論斷，應依刑事訴訟法第273 條之1 第1 項、第299 條第1
項前段，毒品危害防制條例第10條第1 項、第2 項、第18條第1
項前段，刑法第11條、第56條、第51條第5 款，判決如主文。
本案經檢察官鍾仁松到庭執行職務。
中　　華　　民　　國　　94　　年　　12　　月　　30　　日
                  刑事第二庭  法  官   蘇碧珠
上正本證明與原本無異。
如不服本判決應於收受本判決送達後十日內向本院提出上訴書狀
，其未敘述上訴理由者，並得於提起上訴後十日內向本院補提理
由書狀（均須按他造當事人之人數附繕本）「切勿逕送上級法院
」
中　　華　　民　　國　　94　　年　　12　　月　　30　　日
                              書記官   賀燕花
附錄本案論罪科刑法條全文
毒品危害防制條例第10條：
施用第一級毒品者，處6月以上5年以下有期徒刑。
施用第二級毒品者，處3年以下有期徒刑。
